---
title: "Übungsaufgaben #04"
output: learnr::tutorial
runtime: shiny_prerendered
---

```{r setup, include=FALSE, exercise.timelimit=1000000}
library(learnr)
library(dplyr)
library(tidyr)
library(tibble)
library(lme4)
```

# Kursbegleitende Übungsaufgaben

Um die folgenden Aufgaben in R durchzuführen, müssen die Pakete _dplyr_, _tidyr_, _tibble_ und _lme4_ geladen werden. Wenn die Aufgaben über das _RKurs_ Paket im Browser bearbeitet werden, sind diese Pakete bereits geladen.

## Fälle sortieren

Die folgenden Übungen beziehen sich auf den `starwars`-Datensatz aus dem Paket.

### Aufgabe 1

Wähle die Fälle 20 bis 30 aus und sortiere sie aufsteigen nach Größe.

```{r exercise1, exercise=TRUE, exercise.eval=FALSE}


data_wide <- tribble(
 ~subject, ~sex, ~control, ~cond1, ~cond2,
        1,  "M",      7.9,   12.3,   10.7,
        2,  "F",      6.3,   10.6,   11.1,
        3,  "F",      9.5,   13.1,   13.8,
        4,  "M",     11.5,   13.4,   12.9
)

```

```{r ques1, echo=FALSE}
question("Wie groß ist die 10. Person?",
  answer("170"),
  answer("180"),
  answer("190"),
  answer("200", correct = TRUE),
  answer("210")
)
```

### Aufgabe 2

Wähle alle Fälle aus, deren Gewicht (`mass`) größer als 90 ist und sortiere sie absteigend nach Hautfarbe.

```{r exercise2, exercise=TRUE, exercise.eval=FALSE}
data(starwars)

```

```{r ques2, echo=FALSE}
question("Wie oft steht die Hautfarbe 'brown' untereinander",
  answer("1x"),
  answer("2x"),
  answer("3x", correct = TRUE),
  answer("4x"),
  answer("5x")
)
```

## Variablen erstellen

### Aufgabe 3

Erstelle eine neue Variable mit `mutate()`, die die Größe in Zoll angibt und speichere den neuen Datensatz wieder in `starwars`.

```{r exercise3, exercise=TRUE, exercise.eval=FALSE}
data(starwars)

```

```{r ques3, echo=FALSE}
question("Wie lautet der Befehl? Bitte nur die 'idealste' (kürzeste) Möglichkeit ankreuzen.",
  answer("starwars <- mutate(starwars, height = height / 2,54)"),
  answer("starwars <- mutate(starwars, height_zoll = height / 2,54)"),
  answer("starwars <- mutate(starwars, height = height / 2.54)"),
  answer("starwars <- mutate(starwars, height_zoll = height / 2.54)", correct = TRUE),
  answer("starwars <- mutate(starwars, height = starwars$height / 2,54)"),
  answer("starwars <- mutate(starwars, height_zoll = starwars$height / 2,54)"),
  answer("starwars <- mutate(starwars, height = starwars$height / 2.54)"),
  answer("starwars <- mutate(starwars, height_zoll = starwars$height / 2.54)")
)
```

### Aufgabe 4

Wie groß ist die 44. Person in Zoll?

```{r exercise4, exercise=TRUE, exercise.eval=FALSE}
data(starwars)

```

```{r ques4, echo=FALSE}
question("Wie groß ist die 44. Person in Zoll (ohne Nachkomnastellen)?",
  answer("64"),
  answer("66"),
  answer("68"),
  answer("70", correct = TRUE),
  answer("72"),
  answer("74")
)
```

## Fälle zusammenfassen

### Aufgabe 5

Wie groß ist der Anteil an Frauen im Datensatz? Hierzu werden die Befehle `summarise` und `mean` benötigt.

```{r exercise5, exercise=TRUE, exercise.eval=FALSE}
data(starwars)

```

```{r ques5, echo=FALSE}
question("Wie groß ist der Anteil an Frauen (in Prozent) im Datensatz?",
  answer("19,7"),
  answer("20,5"),
  answer("21,3"),
  answer("22,6", correct = TRUE),
  answer("23,8"),
  answer("24,2"),
  answer("25,0")
)
```

### Aufgabe 6

Wie viele unterschiedliche Heimatplaneten gibt es?

```{r exercise6, exercise=TRUE, exercise.eval=FALSE}
data(starwars)

```

```{r ques6, echo=FALSE}
question("Wie viele unterschiedliche Heimatplaneten gibt es?",
  answer("53"),
  answer("49", correct = TRUE),
  answer("43"),
  answer("39"),
  answer("35")
)
```

### Aufgabe 7

Wie ist die Durchschnittsgröße von Männern und Frauen im Datensatz, in Zoll? Für die zusammenfassende Statistik sollte der Datensatz nach Geschlecht gruppiert werden.


```{r exercise7, exercise=TRUE, exercise.eval=FALSE}
data(starwars)

```

```{r ques7, echo=FALSE}
question("Wie groß sind Frauen und Männer durchschnittlich (Maßeinheit Zoll, gerundet)?",
  answer("Männer: 69,5 - Frauen: 64,7"),
  answer("Männer: 71,3 - Frauen: 62,9"),
  answer("Männer: 68,5 - Frauen: 65,1"),
  answer("Männer: 70,3 - Frauen: 63,3"),
  answer("Männer: 70,6 - Frauen: 65,1", correct = TRUE),
  answer("Männer: 70,6 - Frauen: 64,7"),
  answer("Männer: 69,8 - Frauen: 64,8")
)
```

### Aufgabe 8

Gruppiere den Datensatz nach Spezies und Geschlecht und berechne das durchschnittliche Gewicht für die jeweilige Gruppe.

```{r exercise8, exercise=TRUE, exercise.eval=FALSE}
data(starwars)

```

```{r ques8, echo=FALSE}
question("Wie schwer sind männliche Humanoide durchschnittlich (aufgerundet)?",
  answer("80kg"),
  answer("82kg"),
  answer("85kg"),
  answer("87kg", correct = TRUE),
  answer("90kg"),
  answer("82kg")
)
```
